【裁判字號】    98,交聲,1026
【裁判日期】    980731
【裁判案由】    聲明異議
【裁判全文】
臺灣臺中地方法院交通事件裁定        98年度交聲字第1026號
原處分機關  交通部公路總局臺中區監理所
受處分人即
異  議  人  甲○○
上列受處分人因違反道路交通管理處罰條例案件，對於交通部公
路總局臺中區監理所中華民國98年2月25日所為之裁決（中監違
字第裁60－KK0000000號裁決書），聲明異議，本院裁定如下：
    主  文
異議駁回。
    理  由
一、原處分機關略以：受處分人即異議人甲○○於民國97年11月
    5日上午8時13分許，駕駛車牌號碼9199-LN號自用小客車，
    在麥寮鄉台17公里73.4公里處路口，因「不遵守道路交通標
    線之指示」違規，經雲林縣警察局交通隊以受處分人違反道
    路交通管理處罰條例第60條第2項第3款之規定，依據採證照
    片逕行製單舉發，嗣經原處分機關於98年2月25日以中監違
    字第裁60－KK0000000號裁決書裁處處罰鍰新臺幣（下同）
    1200元整（已繳納），原處分並無違誤等語。
二、聲明異議意旨略以：受處分人因於外地工作居處不固定，沒
    有收到違規通知單，不知道有違規，於驗車時始知罰款未繳
    納而致罰鍰加倍，爰依法聲明異議等語。
三、按駕駛人駕駛汽車，應遵守道路交通標誌、標線、號誌之指
    示，道路交通安全規則第90條前段定有明文。汽車駕駛人，
    駕駛汽車不遵守道路交通標誌、標線、號誌之指示者，處新
    台幣900元以上、1,800元以下罰鍰，道路交通管理處罰條例
    第60條第2項第3款亦有明文。又上開違規若於期限內繳納罰
    鍰或到案聽候裁決者，處罰鍰900元，若逾越應到案期限30
    日內，繳納罰鍰或到案聽候裁決者，處罰鍰1200元，違反道
    路交通管理事件統一裁罰基準表亦有明文。再按送達應向受
    送達人之住居所、事務所或營業所為之；不能送達住所或以
    補充送達、留置送達之方式為之者，得將文書寄存送達地之
    地方自治或警察機關，並作送達通知書兩份，一份黏貼於應
    受送達人住居所、事務所、營業所或其就業處所門首，另一
    份交由鄰居轉交或置於該送達處所信箱或其他適當位置，以
    為送達；前項情形，由郵政機關為送達者，得將文書寄存於
    送達地之郵政機關，行政程序法第72條第1項、第74條第1、
    2項亦有明文。
四、經查：受處分人即異議人甲○○駕駛車牌號碼9199-LN自用
    一般小客車，於97年11月5日上午8時13分許，在麥寮鄉台17
    公里73.4公里處路口，因「不遵守道路交通標線之指示」違
    規，經雲林縣警察局交通隊以受處分人違反道路交通管理處
    罰條例第60條第2項第3款之規定，依據採證照片逕行製單舉
    發，受處分人於聲明異議狀中對此亦無異詞，其有上開交通
    違規事實，已堪認定。再本院依卷內相關文件資料並查詢受
    處分人之戶籍登記資料，足徵上開舉發違反道路交通管理事
    件通知單，確係經原舉發單位依受處分人違規當時之戶籍地
    址即「臺中縣太平市○○街40號4樓」寄送無誤；而原舉發
    單位將上開舉發違反道路交通管理事件通知單委由郵政機關
    ，以掛號方式郵寄送達至受處分人之前揭戶籍地址，因未獲
    會晤受處分人本人，亦無受領文書之同居人、受雇人或應受
    送達處所之接收郵件人員，遂於98年1月12日經送達郵局之
    郵務士將該通知單寄存在送達地之臺中縣太平郵局，並製作
    送達通知書二份，一份黏貼於應受送達人住居所門首，另一
    份置於該受送達處所信箱，以為送達等情，則有原舉發單位
    即雲林縣警察局98年3月12日雲警交字第0981300359號函、
    郵政交寄大宗掛號函件存根、雲林縣警察局雲林縣交通隊寄
    存送達證書各一份在卷足參。且查上揭寄存送達證書上本件
    送達人即郵政機關之郵務士於「未獲會晤本人亦無受領文書
    之同居人或受雇人，已將該送達文書並做送達通知書二份，
    一份黏貼於應受送達人住所、事務所或營業門首，一份置於
    應受送達人之信箱或其他適當之處所，以為送達」欄位勾選
    ，並蓋印郵務士之印章，則本件原處分機關，逕依違反道路
    交通管理事件統一裁罰標準及處理準則第5條及行政程序法
    第74條規定，將違規單暨採證照片寄存於送達地之郵政機關
    ，並無違誤。是本件違規通知單暨採證照片，其送達程序於
    法核無不合，已於98年1月12日生送達之效力。況交通違規
    件數繁多，送達不論係親自收受或寄存送達、甚或公示送達
    ，如屬有效之送達，則受處分人之權益包括陳述意見之機會
    ，業已受到保障，至於受處分人事實上是否知悉該公告或通
    知內容，則應由受處分人自行負責，要難令舉發機關負擔實
    際親告之通知義務，否則寄存或公示送達之法定送達方式，
    即形同具文。從而，受處分人之上開辯解，尚難謂可採。
五、綜上所述，本件逕行舉發違反道路交通管理事件通知單，其
    送達程序於法尚無不合，已生送達之效力；受處分人經合法
    送達後，未依指定應到案日期前到案，原處分機關爰依道路
    交通管理處罰條例第60條第2項第3款規定裁處，於法並無不
    合，本件異議為無理由，應予駁回。
六、據上論斷，應依道路交通管理處罰條例第87條第2項，道路
    交通案件處理辦法第19條，裁定如主文。
中    華    民    國    98    年    7     月    31    日
                  交通法庭    法  官   廖慧如
以上正本證明與原本無異。
如不服本裁定應於送達後五日內向本院提出抗告狀。
                              書記官   張宏清
中    華    民    國    98    年    7     月    31    日


司法院資訊處製作；財團法人民間司法改革基金會備份。
